臺灣高雄地方法院刑事判決　　　　　　　　　　　　九十一年度易字第一四三五號
　　公　訴　人　臺灣高雄地方法院檢察署檢察官
　　被　　　告　甲○○
　　　　　　　　丁○○
右列被告等因竊盜案件，經檢察官聲請簡易判決處刑（九十一年度偵字第四四七二號
），惟本院旗山簡易庭認本案不宜以簡易判決處刑，移送本院改依通常訴訟程序審理
，本院判決如左：
    主  文
甲○○、丁○○共同竊盜，各處有期徒刑參月，如易科罰金，均以參佰元折算壹日。
    事  實
一、甲○○於九十一年二月二十七日十六時三十分許，駕駛車牌號碼ＯＶＦ—六六八
    號機車一部後載丁○○，於行經高雄縣六龜鄉○○路二之八號前時，看見丙○○
    所有Ｓ七—五０二一號自小客車一部因肇事而停放路邊，且車旁並無人看管之際
    ，二人竟共同意圖為自己不法之所有，由甲○○在自小客車車旁把風，丁○○則
    下車進入該部自小客車車內徒手竊得掉落在車內之車用音響一台，丁○○得手後
    將該車用音響一台交予甲○○時，適為經過現場巡邏之員警，因見二人行跡可疑
    上前盤問二人而當場查獲，並扣得該車用音響一台。
二、案經高雄縣警察局六龜分局報告台灣高雄地方法院檢察署檢察官聲請簡易判決處
    刑，惟本院旗山簡易庭認本案不宜以簡易判決處刑，移送本院改依通常訴訟程序
    審理。
    理  由
一、訊據被告甲○○及丁○○固不否認渠等有於右揭時地，為警查獲持有該部汽車音
    響之事實，惟均矢口否認有何右揭竊盜犯行，被告甲○○辯稱：「當天我騎機車
    載丁○○經過該處，看到有台汽車撞到椰子樹，我就叫丁○○下車看車上是否有
    人，丁○○進入車子後看到音響掉在車上，就將音響拿給我看，我拿過來看後就
    叫丁○○將音響裝進去，警察就來了。」云云，被告丁○○則辯稱：「甲○○騎
    機車戴我經過該處看到有台發生車禍的車子，我們看到車子音響掉在駕駛座外面
    地上，甲○○叫我下車撿起來放入車內，我剛撿起來，警察就來了。」云云，惟
    查：
 （一）右揭被害人丙○○所有自小客車因肇事而停放路邊，且被告二人所竊取之汽
       車音響確係被害人所有並置放在自小客車上之事實，業據被害人委由其子乙
       ○○於警訊中證述明確，復有汽車行車執照及贓物認領保管收據各一紙在卷
       可憑。
 （二）另本案查獲之經過，亦據證人即查獲之警員戊○○於本院審理中證述：「我
       們到現場時看到被告甲○○站在外面，丁○○則在車子前方駕駛座好像在搜
       索東西，甲○○手中拿著一部音響，我問他們是否是車主，他們回答不出來
       ，他們說是要看車子是否有人，但車子出車禍玻璃已經破碎，用眼睛看就知
       道有沒有人在裡面，我懷疑他們是要偷音響，就將他們帶回派出所制作筆錄
       。」等語甚詳，復有刑事案件現場紀錄表一紙在卷可證，故被告二人在警方
       查獲時，並沒有受傷之人在車內，且被告甲○○手中確實持有該部汽車之音
       響，被告丁○○則仍在車內搜尋財物之事實，應可認定。另經本院調閱案發
       現場照片三張，可看出被害人自小客車因撞擊路旁椰子樹，導致車身已傾側
       ，且右方車輪已陷入路旁水溝內，自小客車左方前後車門之擋風玻璃均已破
       裂，故一般人站在車外用肉眼即足以檢視車內是否有人受傷，根本不需要再
       進入車內察看，是被告二人前所辯稱渠等是要查看是手有人受傷云云，已不
       足採信，再參以被告二人前所辯稱內容，就該車用音響究係在車內或係在車
       外地上拾得，被告二人之供述又不一致，況被害人自小客車雖已肇事，但仍
       屬他人所有之財物，此為一般人均知之事實，被告二人卻共同任意進入他人
       所有自小客車內並拿取財物，足認渠等係因見該部自小客車因肇事停放路旁
       ，且無人看管之際，認為有機可乘，而以共同竊盜之故意進入車內，並竊取
       車用音響之事實，應可認定。是綜上所述，被告二人前揭所辯，均僅係事後
       卸責之詞，不足採信，渠等有右揭共同竊盜之犯行，應堪認定。
二、核被告二人所為，均係犯刑法第三百二十條第一項之竊盜罪。被告二人就前述竊
    盜犯行，有犯意聯絡及行為分擔，應論以共同正犯。爰審酌被告二人任意竊取他
    人財物，造成被害人之損失，犯後仍飾詞卸責，顯見渠等均無悔意，及竊盜財物
    之價值、手段與其他一切情狀，分別量處如主文所示之刑，並均諭知易科罰金之
    折算標準，以資懲儆。
據上論斷，應依刑事訴訟法第二百九十九條第一項前段、第四百五十二條，刑法第二
十八條、第三百二十條第一項、第四十一條第一項，罰金罰鍰提高標準條例第一條前
段、第二條，判決如主文。
本案經檢察官郭武義到庭執行職務。
中      華      民      國      九十一      年      七    月    十九    日
                                  臺灣高雄地方法院刑事第三庭
                                          審判長法  官   涂  裕  斗
                                                法  官   李  淑  惠
                                                法  官   呂  憲  雄
右正本證明與原本無異。
如不服本判決，應於判決送達後十日內，向本院提出上訴狀。
                                                書記官   許  麗  珠
中      華      民      國      九十一      年      七    月    二十三  日
附錄本判決論罪科刑之法條：
中華民國刑法第三百二十條第一項
意圖為自己或第三人不法之所有，而竊取他人之動產者，為竊盜罪，處五年以下有期
徒刑、拘役或五百元以下罰金。
